Thomas Miller

Développeur web front-end

thomas.miller147@gmail.com



github.com/Meuss





+41 79 560 20 71



01.09.1987



Nationalité suisse

[4 thomasmiller.ch



Passionné d'Internet, je crée des sites web depuis 2013. Bilingue français-anglais et très autodidacte, je m'engage pleinement dans mon travail et j'aime être fier de mes créations. Mon but est de continuer à me spécialiser dans le développement web avec un accent sur le front-end, en travaillant sur des projets visuellement et technologiquement intéressants.

Formation

2010 - 2014

Bachelor of Arts en informatique de gestion

Université de Fribourg

2003 - 2008

Maturité fédérale

Collège du Sud, Bulle

Langues

Bilingue français-anglais

Allemand: bonnes connaissances Espagnol: connaissainces de base

Formation continue

Podcasts hebdomadaires. frontendmasters, Wes Bos / Level Up Tuts, Udemy, ...

Expérience professionnelle

sept 2020 – aujourd'hui

Dév fullstack @ 925 Interactive Sàrl, Villeneuve

2019 - 2020

Freelance, maintenance & consulting

sept - nov 2019

Dév front-end / WordPress @ CDI digital, Fribourg

Travaillé sur plusieurs projets web avec des développeurs .NET: WordPress, projets legacy Sitefinity + Telerik, site ecommerce sur Kindle et un projet en Vue.js.

2015 - 2019

Dév web @ macmac SA, Marly

Expérience sur toutes les procédures de création de sites web, de la conception à la réalisation. Les projets étaient en majeure partie des sites web autour d'un CMS ou des SPA avec des frameworks JS, toujours très orientés front-end.

Acquisition d'une grande maîtrise des layouts, de l'intéractivité, des choix technologiques, de la performance, du ecommerce et du SEO. Travail en étroite collaboration avec le client et le designer.

Coding







Javascript (ES6+)







HTML / CSS PHP Animations Git Crossbrowser Responsive

Outils







Vue.js Nuxt.js Greensock jQuery npm Webpack Gulp

CMS









WordPress Kirbv Prismic Woocommerce Shopify

Design



Sketch Photoshop Webflow